【裁判字號】    98,上訴,424
【裁判日期】    980402
【裁判案由】    強盜等
【裁判全文】
臺灣高等法院臺中分院刑事判決         98年度上訴字第424號
上  訴  人
即  被  告  丁○○
                    另案於臺灣台中監獄南投分監執行中
即  被  告  天○○
                    現於臺灣臺中看守所(
即  被  告  辰○○
                    現於臺灣臺中看守所(
前列三人共同
指定辯護人          本院公設辯護人丑○○
上  訴  人
即  被  告  己○○
選任辯護人  袁烈輝律師
上  訴  人
即  被  告  亥○○
選任辯護人  張崇哲律師
            鄭弘明律師
上列上訴人因強盜等案件，不服臺灣南投地方法院96年度訴字第
1260號中華民國97年12月30日第一審判決（起訴案號：臺灣南投
地方法院檢察署96年度偵字第4396號等），提起上訴，本院判決
如下：
    主  文
原判決關於丁○○、天○○、辰○○、亥○○所犯如附表一編號
18之預備強盜罪，及就丁○○、天○○、辰○○所定應執行刑均
撤銷。
丁○○、天○○、辰○○、亥○○所犯如附表一編號18之罪，各
處如附表一編號18所示之刑。
其他上訴駁回。
丁○○所犯如附表一編號18所示之罪所處之刑，與上訴駁回部份
所處之刑。應執行有期徒刑貳拾肆年。扣案如附表二編號1之開
山刀貳把、編號2之電擊棒壹支及編號16、17之改造手槍貳支，
均沒收。
天○○所犯如附表一編號18所示之罪所處之刑，與上訴駁回部份
所處之刑。應執行有期徒刑拾玖年陸月。扣案如附表二編號1之
開山刀貳把、編號2之電擊棒壹支及編號16、17之改造手槍貳支
，均沒收。
辰○○所犯如附表一編號18所示之罪所處之刑，與上訴駁回部份
所處之刑應執行有期徒刑貳拾壹年。扣案如附表二編號1之開山
刀貳把、編號2之電擊棒壹支及編號16、17之改造手槍貳支，均
沒收。
    事  實
一、丁○○前因賭博案件（下稱案），經本院於民國84年5 月
    17日以84年度上易字第758號判決判處有期徒刑6月確定，同
    年間因懲治盜匪條例、傷害等案件（下稱、案），經臺
    灣臺中地方法院以83年度訴字第3528號判決分別判處有期徒
    刑8年、8月，定應執行刑8年6月確定，同年間再因侵占案件
    （下稱案），經本院以84年度上易字第1868號判決判處有
    期徒刑3月確定，同年並因槍砲彈藥刀械管制條例案件（下
    稱案），經本院以84年度上易字第1701號判決判處有期徒
    刑4月確定，上開、、案與其另犯之無故離去職罪（
    原審海總部84年審特字第949號，判處有期徒刑1年4月），
    並經本院以85年度聲字第524號裁定合併定應執行有期徒刑9
    年2月，經與上開、罪接續執行，於89年1月6日縮短刑
    期假釋出監，然丁○○於假釋期間再犯槍砲彈藥刀械管制條
    例、妨害公務等案件，經本院以90年度上訴字第1227號判決
    分別判處有期徒刑1年4月、3月，應執行有期徒刑1年5月確
    定，上開假釋並經撤銷，尚有殘刑3年9月13日，經與上開再
    犯之槍砲等罪接續執行，於95年12月26日縮短刑期執行完畢
    出監。辰○○（綽號阿宏）前於93年間亦因偽造文書案件，
    經臺灣高雄地方法院以93年度簡字第4969號判決判處有期徒
    刑4月確定，並於95年2月14日易科罰金執行完畢。
二、詎丁○○、辰○○均不知悔改，與天○○（綽號大胖）、陳
    瑞慶（所涉附表一編號1-4、9、10、12之共同加重強盜等犯
    行，另由臺灣臺南地方法院以97年度訴字第333號判決判處
    應執行有期徒刑12年）、洪銘煌（所涉附表一編號8共同加
    重強盜犯行，業經臺灣高雄地方法院以97年度訴字第792 號
    判決判處有期徒刑8年）等人均明知可發射子彈具有殺傷力
    之各式槍砲、子彈，係屬槍砲彈藥刀械管制條例第4條第1項
    第1款、第2款所列之管制物品，非經中央主管機關許可，不
    得持有，竟均意圖為自己不法所有，共同或單獨為下列加重
    強盜等行為：
  (一)丁○○、辰○○及陳瑞慶基於結夥三人以上、攜帶兇器強盜
    之犯意聯絡，於附表一編號1所示時、地，攜帶丁○○所有
    如附表二編號16、18之具殺傷力改造手槍、子彈及編號1之
    開山刀等客觀上足以對人之生命、身體構成危害之兇器，以
    如附表一編號1所示方法，至使如附表一編號1所示被害人不
    能抗拒，而強盜該被害人之財物。
  (二)丁○○、天○○、辰○○及陳瑞慶基於結夥三人以上、攜帶
    兇器強盜之犯意聯絡，於附表一編號2、4、9、10、12所示
    時、地，攜帶丁○○所有如附表二編號16、18之具殺傷力改
    造手槍、子彈、編號1之開山刀及天○○所有如附表二編號2
    所示之電擊棒等客觀上足以對人之生命、身體構成危害之兇
    器，以如附表一編號2、4、9、10、12所示方法，至使附表
    一編號2、4、9、10、12所示被害人不能抗拒，而強盜各該
    被害人之財物。丁○○與其餘3人共同遂行附表一編號10之
    強盜行為後欲逃離現場，因遭巡邏員警追捕，竟另單獨基於
    攜帶兇器強盜之犯意，於附表一編號11所示時、地，持其所
    有客觀上足以對人之生命、身體構成危害之附表二編號16改
    造手槍1支，以附表一編號11所示方法，至使如附表一編號
    11被害人不能抗拒，而強盜該被害人所有如附表一編號11所
    示之重型機車，嗣並將上開機車棄置在彰化縣彰化市福山公
    園旁。
  (三)丁○○及陳瑞慶共同基於攜帶兇器強盜之犯意聯絡，於附表
    一編號3所示時、地，攜帶丁○○所有如附表二編號16、18
    之具殺傷力改造手槍、子彈及編號1之開山刀等客觀上足以
    對人之生命、身體構成危害之兇器，以附表一編號3所示方
    法，至使附表一編號3所示被害人不能抗拒，而強盜該被害
    人之財物。
  (四)丁○○、天○○、辰○○基於結夥三人以上、攜帶兇器強盜
    之犯意聯絡，於附表一編號5、6、7、13、14、15、17所示
    時、地，攜帶丁○○所有如附表二編號16、18之具殺傷力改
    造手槍、子彈、編號1之開山刀及天○○所有如編號2所示電
    擊棒等客觀上足以對人之生命、身體構成危害之兇器，以附
    表一編號5、6、7、13、14、15、17所示方法，至使附表一
    編號5、6、7、13、14、15、17所示之被害人不能抗拒，而
    強盜各該被害人之財物。
  (五)丁○○、天○○、辰○○於96年10月3日凌晨，搭乘友人己○○駕駛之BMW自小客車，自台中市市○路出發至中彰快速
    道路花壇路段附近某處，換乘上開編號12行為強盜所得之車
    牌號碼2827-SX號鐵灰銀色CRV休旅車（下稱2827-SX號休旅
    車），並由丁○○駕駛該車附載天○○、辰○○及己○○往
    雲林縣西螺鎮市區行駛，迨行經雲林縣西螺鎮○○路180號
    之「發財貓電子遊藝場」附近，丁○○起意欲強盜該電子遊
    藝場，乃在附近之加油站徵詢在場人員意見，天○○、辰○○均應允參加，己○○雖無意參與，惟其明知丁○○、天○○、辰○○3人計畫強盜他人財物，竟仍基於幫助強盜之犯
    意，於附表一編號16所示時間，依指示駕駛上開2827-SX號
    休旅車載丁○○、天○○、辰○○3人至附表一編號16所示
    地點，丁○○並當場將附表二編號2之電擊棒1支、編號1之
    開山刀1把（編號一該把）分別發給天○○、辰○○，渠3人
    即基於結夥三人以上、攜帶兇器強盜之犯意聯絡，以如附表
    一編號16所示方法，至使附表一編號16所示被害人不能抗拒
    ，而強盜被害人之財物，己○○並在場等候，於渠3人強盜
    完畢上車後，立即駕駛上開休旅車載同丁○○、天○○、辰
    ○○逃離現場。
  (六)丁○○、天○○、辰○○及綽號「大頭」之洪銘煌基於結夥
    三人以上、攜帶兇器強盜之犯意聯絡，於如附表一編號8所
    示時、地，攜帶丁○○所有如附表二編號16、18之具殺傷力
    改造手槍、子彈、編號1之開山刀及天○○所有如編號2所示
    之電擊棒等客觀上足以對人之生命、身體構成危害之兇器，
    以附表一編號8所示方法，至使附表一編號8所示各該被害人
    不能抗拒，而強盜各該被害人之財物。
三、丁○○、辰○○共同意圖為自己不法之所有，於附表一編號
    19所示時、地，以附表一編號19所示方法，恐嚇附表一編號
    19所示被害人，致被害人心生畏懼而交付財物。
四、丁○○、天○○、辰○○、亥○○復意圖為自己不法之所有
    ，自96年10月2日起，接續在附表一編號18所示地點商討謀
    議強盜位於彰化縣彰化市○○○路358號1樓之「金元當舖」
    ，渠4人預備強盜之情形如附表一編號18犯罪方法欄所示。
    嗣於96年10月4日16時許，為警循線在彰化縣彰化市○○路○
    段49巷21號之「米蘭汽車旅館」203室拘提天○○、己○○
    到案，另於同日17時30分，在彰化縣彰化市○○路93之1號
    「混水摸魚複合式餐飲店」拘提丁○○、辰○○、亥○○到
    案，並分別於附表二所示地點，扣得如附表二所示之物，乃
    查悉上情。丁○○、天○○、辰○○於查緝犯罪之檢警機關
    尚未發覺渠等如附表一編號1-5、7、9、13-15、17、19之犯
    行前，並主動向員警供出渠等共同犯上開犯行而接受裁判。
五、案經內政部警政署刑事警察局、南投縣政府警察局、南投縣
    政府警察局南投分局、竹山分局、雲林縣警察局西螺分局報
    告臺灣南投地方法院檢察署檢察官偵查起訴、追加起訴暨移
    送併案審理，及高雄縣政府警察局仁武分局報告臺灣高雄地
    方法院檢察署檢察官併案審理。
    理  由
甲、有罪部分：
壹、證據能力：
一、按被告以外之人於審判外之言詞或書面陳述，除法律有規定
    者外，不得作為證據，刑事訴訟法第159條第1項固定有明文
    。惟被告以外之人於審判外之陳述，雖不符同法第159條之1
    至之4規定，而經當事人於審判程序同意作為證據，法院審
    酌該言詞陳述或書面陳述作成時之情況，認為適當者，亦得
    為證據。又當事人、代理人或辯護人於法院調查證據時，知
    有第159條第1項不得為證據之情形，而未於言詞辯論終結前
    聲明異議者，視為有前項之同意，同法第159條之5亦有明定
    。查本件認定事實所引用之證據方法（包括共犯間之供述、
    證人即被害人之證述及文書等物證），經本院於審理時提示
    被告丁○○、天○○、辰○○、亥○○等及其辯護人均無異
    議，視為有前項之同意，本院審酌附表一所示被害人於警詢
    中及被告丁○○、天○○、辰○○於警詢、偵訊之陳述作成
    時之情況，核無違法取證及證明力明顯過低之瑕疵，認為以
    之作為證據為適當，揆諸上開規定，認上開供述及本件認定
    事實所引用之文書等物證俱有證據能力，而得採為證據。
貳、實體部分：
一、被告丁○○、天○○、辰○○部分：
    被告丁○○、天○○、辰○○就上開犯罪事實，除丁○○就
    附表一編號11之加重強盜行為，否認有加重強盜犯行，辯稱
    伊當時是因為被警察追捕，伊手上正拿著槍，但伊沒有以槍
    指寅○○，只是跟寅○○商量借機車而已，寅○○因而借機
    車予伊，伊認所為尚不構成加重強盜罪外，餘均坦承不諱，
    經查：
  (一)被告丁○○、天○○、辰○○上開自白部分，核渠等所供共
    同強盜、恐嚇被害人而取得財物及預備強盜之情節大致相符
    ，附表一編號1-4、9、10、12及附表一編號8之加重強盜犯
    行，亦與共犯陳瑞慶、洪銘煌所供情節大致吻合（見臺灣臺
    南地方法院檢察署97年度偵字第636號偵查影卷第18-20頁、
    臺灣高雄地方法院檢察署97年度偵字第790號偵查影卷第16-
    20頁型)，並與證人即被害人巳○○、午○○於警詢、原審
    審理時證述（投警刑偵2字第0960040862號警卷《下稱D卷》
    第547-551、555-561頁、本院卷一第426-431頁）暨證人即
    被害人庚○○、未○○、宇○○、壬○○、林繼志、地○○
    、曾圓媛、林美玲、張惠珠、劉淑娟、癸○○、辛○○、甲○○、卯○○、申○○、酉○○、戊○○、戌○○、子○○
    、丙○○及乙○○於警訊時證述遭強盜情節相符（投警刑偵
    2字第0960038108號警卷《下稱A卷》第192-196、198-202、
    204-207、210-214頁、臺灣高雄地方法院檢察署97年度偵車
    字第790號偵查影卷第125-127、165-167頁、雲警螺偵字第0
    96000741號警卷《下稱C卷》第20-22頁、D卷第541-545、56
    9-571、573-577、581-585、595-599、603-607、611-617、
    621-625頁、投警刑偵2字第0970006558號警卷《下稱E卷》
    第34-37、42-44、47-49、52-54頁)，且有被告等之自白書
    （A卷第20、86頁）、贓物認領保管單（A卷第216頁）、車
    牌號碼LH-5171號自小客車照片暨車輛物品責付保管單（A卷
    第168-169頁)、監視器翻拍照片（A卷第37-42頁、96年度偵
    字第4396號卷第67-69頁、C卷第23-26頁、D卷第587-599頁
    ）在卷可稽，此外，復有扣案如附表二編號1、2、4、5、7
    、16-18、32-35所示等物足資為證，另扣案如附表二編號7
    、16-18之改造手槍2支（槍枝管制編號第0000000000號、第
    0000000000號）、子彈計16顆等物，經內政部警政署刑事警
    察局鑑定後，除附表18之改造子彈有2顆認無殺傷力外，餘
    均認具殺傷力而屬槍砲彈藥刀械管制條例所規範之槍、手彈
    等情，亦有該局96年11月15日刑鑑字第0960171996號、97年
    6月12日刑鑑字第0970081636號槍彈鑑定書2份（96年度偵字
    第4396號卷第85-87頁、原審卷一第361、361頁）在卷可稽
    ，堪認被告丁○○、天○○、辰○○上開自白部分，均與事
    實相符，堪予採信。
  (二)被告丁○○、天○○、辰○○雖於原審均供稱附表一編號9
    即上開96年9月21日第2次至臺中縣大里市○里路282號「獅
    子林電子遊藝場」強盜乙案，案外人陳瑞慶並未參與云云，
    惟查，經陳慶瑞於97年1月24日臺灣臺南地方法院檢察署檢
    察官偵訊時供稱：96年9月21日3時20分有到臺中縣大里市的
    獅子林電子遊藝場強盜財物，這是第二次去強盜，伊還是一
    樣拿水果刀等語，有上開偵訊筆錄影本可參（上開97年度偵
    字第636號偵查影卷第19頁正、反面），核與證人即被害人
    庚○○於警訊時證述：第2次於96年9月21日3時20分許，遭
    4名歹徒進入店內強盜等語（D卷第543頁）相符，衡情陳瑞
    慶若未參與其事，豈有無端坦承強盜重罪之理，況被害人亦
    指證第2次乘係遭4名歹徒強盜，足證陳瑞慶上開供述應屬可
    信，且陳瑞慶所涉上開強盜案件經提起公訴後，亦經臺灣臺
    南地方法院以97年度訴字第333號判決認定陳瑞慶確參與該
    次之強盜犯行，有上開案件判決書（網路列印版）附卷可參
    ，是被告丁○○、天○○、辰○○於原審供述陳瑞慶並未參
    與該次強盜犯行亦與實情不符，是本件附表一編號9之犯行
    ，係由被告丁○○、天○○、辰○○與陳瑞慶共同所為，且
    陳瑞慶係持開山刀作為工具之事實，應堪認定。
  (三)關於附表一編號11部份，被告已坦承有於上開時地，手上有
    拿著槍，向寅○○表示因為被警察追捕，要寅○○將所有之
    機車交出，核其自白與被害人寅○○於本院證述情節大致相
    符，雖被告辯稱伊沒有以槍指寅○○，只是與寅○○商量借
    機車而已，當時寅○○還說機車煞車不是很好，要小心，故
    伊認此一犯罪，並不構成強盜，僅成立恐嚇取財罪云云。寅
    ○○於本院亦證稱：他只說他被警察追，要騎我的機車，我
    有告訴他機車沒有煞車，被告之口氣沒有很不好，沒有害怕
    。然寅○○亦證稱：96年9月25日接近早上三點的時候，丁○○右手拿槍朝向我店裡，我太太看了嚇一跳馬上跑進去。
    是像要開槍的動作，就像可以射擊的樣子等語，被告對寅○○之證詞表示無意見，並不否認寅○○所證述之情節，參之
    被告亦坦承當時有拿槍在手上之事實，足以證明寅○○之證
    詞為可採。依上述情節，被告丁○○右手拿槍朝向店裡，動
    作是像要開槍的動作，寅○○之妻看了嚇一跳馬上跑進去，
    ，客觀上一般人半夜見陌生人突然持槍指向店內而來，表示
    要取機車，顯已達不能抗拒之程度，至於寅○○雖稱伊不會
    害怕，核與其於警訊時陳稱「當時歹徒持一把疑似手槍指向
    我說現在被警察追捕，立刻把機車交給我使用，我畏懼下將
    機車鑰匙交給歹徒，歹徒立即騎車逃逸，我想請求犯嫌賠償
    我的損失」等語（見警訊卷第167、169頁）相異，亦與常情
    有違，應係迴護之詞，尚不足採。至於丁○○要走的時候，
    寅○○有說機車沒有什麼煞車，要小心等語，不足以反證被
    告取機車時被寅○○未達不能抗拒之程度。
  (四)綜上所述，被告丁○○、天○○、辰○○上開加重強盜、恐
    嚇取財之犯行，事證均已明確，犯行均堪以認定，應依法論
    科。
二、被告己○○幫助強盜部分（即附表一編號16）：
    訊據被告己○○固不否認有於96年10月3日凌晨，駕駛其BMW
    自小客車，搭載丁○○、天○○、辰○○前往中彰快速道路
    附近，換乘由丁○○駕駛之2827-SX號休旅車前往雲林縣西
    螺鎮，嗣並在雲林縣西螺鎮○○路180號「發財貓電子遊藝
    場」附近之加油站，再換由其駕駛上開自小客車，於附表一
    編號16所示時間，載同丁○○、天○○、辰○○前往「發財
    貓電子遊藝場」，待丁○○等3人在該處強盜財物後，再載
    渠3人離開現場等事實，惟矢口否認有何上開幫助強盜之犯
    行，辯稱：至發財貓電子遊藝場那邊，丁○○等人為強盜之
    行為伊並不知情，應不成罪，縱認伊知情，然伊載丁○○等
    人係因被告丁○○以恐嚇口吻表示如不參加，即自行走回台
    中等語，時值深夜，被告己○○又身無分文，擔憂如堅拒，
    生命、身體將受立即危險，伊是不得已才選擇開車，且因見
    丁○○自包包取出手槍、開山刀、電擊棒等物，受到驚嚇，
    乃不敢隨意離開現場，在原地等候載渠等離開，亦應有刑法
    第24條緊急避難之適用云云。經查：
  (一)被告丁○○起意強盜「發財貓電子遊藝場」後，即在附近之
    加油站廁所詢問被告己○○是否參加，是被告己○○應知道
    丁○○、天○○、辰○○3人欲進入「發財貓電子遊藝場」
    強盜等情，業據證人丁○○於原審結證明確（見原審卷第40
    9、410、413頁）。又被告丁○○3人在上開加油站決意強盜
    後，係由被告己○○駕駛上開強盜而來之車牌號碼2827-SX
    號休旅車載同丁○○3人至「發財貓電子遊藝場」現場，渠3
    人強盜之後，亦由在場等候之被告己○○載3人逃離現場乙
    節，亦經被告己○○在原審自承在卷（原審卷一第39、40頁
    ），核與證人丁○○、辰○○及天○○於原審結證情節相符
    ，此外，被告丁○○進入「發財貓電子遊藝場」前，被告己○○即看見丁○○自其隨身之包包內取出手槍等物乙節，亦
    經被告己○○自承在卷。衡之被告己○○於原審自承丁○○
    在加油站時有問伊要不要去辦事，伊心理猜測『去辦事』就
    是要去做違法的事，因為載他們去換車的時候，就覺得不對
    ，因為沒有必要去那邊換車等語（原審卷一第39、40頁），
    足徵證人丁○○所證被告己○○應瞭解渠等欲前往強盜乙節
    ，應屬可信，被告己○○所辯不知情云云，應屬卸責之詞。
    而被告於知悉上情之情況下，猶冒然同意開車載丁○○等3
    人至「發財貓電子遊藝場」，復在該處等候，於渠等強盜後
    載離現場，所參與者雖均非強盜構成要件之行為，然綜觀上
    情，被告己○○有以開車之方式幫助被告丁○○、天○○、
    辰○○3人結夥3人、攜帶兇器強盜之犯意及行為，已屬昭然
    。
  (二)被告雖舉證人即共同被告丁○○於本院證稱：我們作案的那
    天早上，辰○○和我在那邊，天○○本來是要約我吃消夜，
    後來己○○就開車載天○○過來找我和辰○○，四人見面之
    後先去吃東西，之後己○○開車載我們三人從中彰高速公路
    到彰化八卦山附近一個山區換開另外一台CRV休旅車。己○○的車子放在原來擺放贓車的旁邊，己○○在山上好像有說
    要開車走，忘記了，後來有同行，他有問我為何換車。大概
    開車開了一兩個小時，開到西螺加油站附近才決定要搶「西
    螺發財貓遊藝場」等語，然依丁○○上開證詞，並無足為被
    告己○○有利之反證。
  (三)按緊急避難行為，係以自己或他人之生命、身體、自由、財
    產猝遇危難之際，非侵害他人法益別無救護之途，為必要之
    條件。被告丁○○事前向己○○表示如不參加，即自行走回
    台中等語，並無達立即「危難」之程度，況被告己○○自承
    在中彰快速道路附近換車之時即查覺有異，業如前述，其當
    時自可選擇自行駕車離去，甚而於被告丁○○要約之後，亦
    可選擇以他法拒絕不予同行，是其所為亦非出於不得已之行
    為，被告己○○辯稱其行為符合緊急避難之要件，顯不足採
    。
  (四)綜上所述，被告己○○上開所辯為不可採，其幫助丁○○、
    天○○、辰○○犯加重強盜罪之犯行堪以認定，應依法論科
    。
三、被告丁○○、天○○、辰○○、亥○○等人犯附表一編號18
    之預備強盜部份：
    訊據被告丁○○、天○○、辰○○、亥○○等人對右開犯罪
    事實坦承不諱，核互相符，並有下列補強證據：
  (一)證人天○○於96年10月5日警詢時證稱：96年10月4日為警查
    獲時，預備前往彰化市○○○路358號金元當鋪犯案，且96
    年10月3日約18時許，伊至金元當舖現場觀察，當時阿文（
    即丁○○）、阿宏（即辰○○）、怪獸（即亥○○）在彰化
    市○○路之混水摸魚紅茶店等待伊的電話，因該當舖已將大
    門關下，故未動手；渠等是自10月2日起開始討論強盜金元
    當鋪之事，都在混水摸魚紅茶店討論，怪獸有時有在該處參
    與討論等語，於原審證述：伊於警詢有作上開供述，被告亥
    ○○確有在混水摸魚餐飲店與渠等共同討論強盜金元當舖之
    事等語（原審卷一第420頁）。
  (二)證人辰○○於96年10月5日警詢時亦證述：伊與綽號文懷、
    大胖、怪獸等人，當時要強盜金元當舖，我們在現場附近等
    待犯案，這些人都知道要強盜金元當舖；怪獸10月2、3日都
    有到現場勘查，但門都沒有開，他打電話回報等語，另於同
    日偵訊時亦證稱：10月4日要去搶金元當舖是丁○○提議的
    ，打電話找不到天○○，先找亥○○到混水摸魚紅茶店，亥
    ○○在混水摸魚紅茶店說人手不夠，不要進去等語，嗣於本
    院97年6月23日準備程序時復供述：預備強盜金元當鋪部分
    ，參與的應該有伊、丁○○、天○○及綽號『怪獸』之男子
    ，是丁○○提議要去強盜金元當舖，10月4日下午丁○○打
    電話給綽號『怪獸』，要他去混水摸魚複合式餐飲店，『怪
    獸』約當天下午5點左右來到上開餐飲店，伊與丁○○、綽
    號『怪獸』3人就在店內討論要如何行搶，做工作的分配，
    沒有隔多久就被抓了等語，於原審審理時證述其於警、偵訊
    均有為上開證述，且被告亥○○確有至金元當鋪現場查勘等
    語（原審卷一第420頁）。
  (三)被告丁○○於原審97年6月23日準備程序供述：96年10月4日
    前幾天我們在混水摸魚複合式餐飲店討論要如何行搶時，亥
    ○○是有在場，他會插嘴幾句，本來打算1個人接應，3個人
    進去搶，後來亥○○跟我們意見不合，他說不要參加等語，
    另於原審審理時結證：96年10月3日晚上6時，有與天○○、
    辰○○、亥○○在混水摸魚餐飲店商量強盜金元當舖的事情
    ，確實的時間不太確定了，也曾經在警方查獲本案的前幾天
    告知亥○○要強盜金元當舖的事情，亥○○說他不敢去等語
    。綜據證人丁○○、天○○、辰○○上開證述內容，足以證
    明被告亥○○上開自白與事實相符，被告亥○○既知悉丁○○等人計畫強盜金元當鋪乙事，且參與討論及依丁○○指示
    查勘現場，所為顯已達預備強盜之程度，至為明確。
  (四)基上所述，被告亥○○預備強盜之犯行亦堪以認定，應依法
    論科。
四、論罪科刑部分：
  (一)核被告丁○○、天○○、辰○○、亥○○、己○○上開所為
    ，分別係犯附表一「所犯法條」欄所示之罪。被告丁○○雖
    抗辯附表一編號11所為，未構成強盜罪責，僅構成恐嚇取財
    罪責云云。惟按本件被告丁○○所為，依其情節顯已致使被
    害人寅○○達不能抗拒之程度，有如前述，被告應負加重強
    盜罪責，併此敘明。
  (二)按刑法第321條第1項第3款所謂之「兇器」，其種類並無限
    制，凡客觀上足對人之生命、身體、安全構成威脅，具有危
    險性即已足，並不以攜帶之初有行兇之意圖為必要（最高法
    院79年台上字第5253號判例參照）。查附表二編號16、17所
    示之改造手槍2支，為被告丁○○所有，係供被告丁○○、
    天○○、辰○○等人犯附表一編號1-18所示加重強盜、預備
    強盜犯行所用之物，而上開槍枝經送鑑定結果，認擊發功能
    正常，可供擊發適用子彈，具殺傷力而屬槍砲彈藥刀械管制
    條例所列管之槍枝，已如前述，如以之射擊人之身體，更足
    以嚴重危害人之生命、身體安全，此為一般公眾所週知之事
    理。另附表二編號1、2所示之開山刀、電擊棒，分別為被告
    丁○○、天○○所有，並供上開犯罪所用，而開山刀前端尖
    銳、刀面鋒利，以之刺向人之身體，足以危害他人之生命、
    身體之安全，又電擊棒本身即為防身之物品，以之毆擊於人
    之身體或通電後碰觸人之身體，亦足以危害他人之生命、身
    體安全。綜上所述，附表二編號1、2、16、17所示之物，客
    觀上均足以危害人之生命、身體安全，而屬兇器，要堪認定
    是核被告等就附表一編號1-17所為，係犯刑法第330條第1項
    之結夥三人以上攜帶兇器強盜罪或攜帶兇器強盜罪，另犯槍
    砲彈藥刀械管制條例第8條第4項之非法持有槍枝罪（被告等
    一持有行為持有槍枝、子彈，為想像競合犯，應依刑法第55
    條前段之規定從1重之非法持有槍枝罪處斷）。被告等自始
    即有以非法持有槍枝之犯罪手法實行強盜犯行之犯意聯絡，
    並在有此犯意聯絡之後，為實行強盜犯罪而同時非法持有槍
    枝；並非先非法持有槍枝，嗣後再另行起意持以犯盜犯罪；
    其等所犯上開二罪係屬一行為觸犯二罪名之想像競合犯，應
    依刑法第55條之規定，從一重依據刑法第330條第1項之結夥
    三人以上攜帶兇器強盜罪（附表一編號1、2、4-10、12-17
    ）或攜帶兇器強盜罪處斷（附表一編號3、11）。
  (三)被告丁○○、辰○○與陳瑞慶間，就附表一編號1所示之加
    重強盜犯行；被告丁○○、天○○、辰○○與陳瑞慶間，就
    附表一編號2、4、9、10、12所示之加重強盜犯行；被告丁○○與陳瑞慶間，就附表一編號3所示之加重強盜犯行；被
    告丁○○、天○○、辰○○間，就附表一編號5-7、13-17所
    示之加重強盜犯行；被告丁○○、天○○、辰○○與洪銘煌
    間，就附表一編號8所示之加重強盜犯行；被告丁○○、辰
    ○○間，就附表一編號19所示之恐嚇取財犯行，分別具有犯
    意聯絡及行為分擔，均應論以共同正犯。另按刑法第28條規
    定：「2人以上共同『實行』犯罪之行為者，皆為共同正犯
    」故僅共同實行犯罪者始成立共同正犯，而排除預備犯之共
    同正犯（最高法院96年度台上字第3773號、第934號判決參
    照），故被告丁○○、天○○、辰○○與亥○○就附表一編
    號18所示之預備強盜犯行，自無從成立共同正犯。
  (四)被告等人，就附表一編號2、8、10、17之犯行，均係以一強
    暴、脅迫方式至使如附表一編號2、8、10、17所示2個以上
    被害人不能抗拒，而強取各件被害人之財物而得逞，均係以
    一行為侵害2個以上之法益，同時觸犯數個刑法第330條第1
    項之結夥三人以上攜帶兇器強盜罪，為想像競合犯，應依刑
    法第55條之規定，從一重之結夥三人以上攜帶兇器強盜罪處
    斷。
  (五)被告己○○就附表一編號16之加重強盜犯行，係基於幫助之
    意思，參與構成要件以外之行為，為幫助犯。核其所為，係
    犯刑法第30條第1項、第330條第1項之幫助結夥三人以上攜
    帶兇器強盜罪。公訴人雖認被告己○○與被告丁○○、天○○、辰○○之間，具有犯意連絡及行為分擔，而以共同正犯
    起訴，惟被告丁○○等3人係臨時起意強盜，丁○○於犯行
    現場附近之加油站廁所曾詢問被告己○○是否參加，被告當
    場拒絕，且事後分配強盜所得時，被告己○○亦表明不要，
    故未分錢給被告己○○等情，業經丁○○於警詢及原審審理
    時證述明確，是被告己○○開車載被告丁○○3人前往「發
    財貓電子遊藝場」，顯非基於共同犯罪之犯意聯絡所為，被
    告己○○事前既明確表示不參與強盜，事後亦未分贓，僅為
    被告丁○○、天○○、辰○○駕駛汽車至現場並載渠等離開
    便利脫逃，應係基於幫助丁○○等3人犯罪之意思，為構成
    要件以外之行為，是應依刑法第330條第1項之幫助犯而非共
    同正犯論科，並依同法第30條第2項之規定，減輕其刑。
  (六)被告丁○○所犯如附表一所示17次加重強盜、1次預備強盜
    、1次恐嚇取財犯行；被告天○○所犯如附表一所示14次加
    重強盜、1次預備強盜犯行；被告辰○○所犯如附表一所示
    15次加重強盜、1次預備強盜、1次恐嚇取財犯行，均係犯意
    各別，行為互異，均應予分論併罰。
  (七)被告丁○○、辰○○前分別有如事實欄一所載之有期徒刑執
    行完畢等情，有台灣高等法院被告前案紀錄表2份在卷可稽
    。被告丁○○、辰○○於有期徒刑執行完畢後，5年內故意
    再犯本案法定刑有期徒刑以上之罪，依刑法第47條第1項之
    規定，均構成累犯，並皆加重其刑。
  (八)再者，被告丁○○、天○○、辰○○於警方尚未查悉犯罪嫌
    疑人時，主動向警方自首附表一編號1-5、7、9、13-15、17
    、19之犯行而接受裁判等情，業據證人即本案查獲員警玄○○於原審審理時證述屬實（見本院卷二第109-112頁），被
    告於上開犯罪未發覺前，就所犯上開強盜犯行自首並接受裁
    判，依刑法第62條前段規定，就該自首部分均得減輕其刑。
    又被告丁○○、辰○○應加重、減輕刑責事由，依法均應先
    加後減之。
五、原審予以論罪科刑，固非無見，惟查：(一)按現行刑法第二十
    八條規定：「二人以上共同『實行』犯罪之行為者，皆為共
    同正犯」，僅共同實行犯罪行為始成立共同正犯。排除陰謀
    犯、預備犯之共同正犯（最高法院96年度台上字第934號判
    決參照）。本件被告丁○○、天○○、辰○○、亥○○四人
    就附表一編號18所示之預備強盜犯行，既尚未共同實行犯罪
    之行為，自無適用該條共同正犯之規定，原判決就被告丁○○、天○○、辰○○、亥○○間，就附表一編號18所示之預
    備強盜犯行，認渠等有犯意聯絡及行為分擔，均應論以共同
    正犯，已有判決適用法則不當之違誤。(二)共同正犯因相互間
    利用他人之行為，以遂行其犯意之實現，本於責任共同之原
    則，有關沒收部分，對於共犯間供犯罪所用之物，自均應為
    沒收之諭知。惟附表一編號18所示之預備強盜犯行尚未共同
    實行，而無適用共同正犯之規定，自不適用該責任共同原則
    ，附表二編號16、17所示改造手槍2支及編號一之開山刀2把
    及附表二編號2之電擊棒，分別為丁○○、天○○所有，原
    審卻全部諭知沒收，要非適法。被告亥○○上訴意旨指摘原
    判決不當，為有理由，原判決該部份既有上開可議之處，該
    部份即無可維持，應由本院將原判決關於丁○○、天○○、
    辰○○、亥○○所犯如附表一編號18之預備強盜罪，及就丁○○、天○○、辰○○所定應執行刑均撤銷。本院審酌被告
    丁○○、天○○、辰○○、亥○○間等人正值青壯，不思以
    合法方式取得財物，起意預備強盜罪，惟尚未發生實害及渠
    等犯罪動機、手段及其他一切情狀，分別量處被告等如附表
    一編號18所示之刑，並就被告亥○○部分諭知易科罰金之折
    算標準，並就被告丁○○、天○○、辰○○所定之刑與上訴
    駁回部份所處之刑定其應執行刑如主文四、五、六項所示，
    以資懲儆。又被告亥○○並無前科，有上開臺灣高等法院被
    告前案紀錄表可佐，素行尚佳，於本院已坦承犯行，表示悔
    悟，念其係初犯，尚未發生實質危害，本院認其所科處之刑
    以暫不執行為適當，爰併宣告緩刑三年，以勵其自新，緩刑
    期內付保護管束，以資矯正。被告丁○○、天○○、辰○○
    、亥○○等人所犯附表一編號18之預備強盜犯行尚未共同實
    行，無共同正犯規定之適用，已如前述，故就被告天○○所
    有如附表二編號2之物，被告丁○○、辰○○、亥○○無共
    同犯罪之意思，及就被告丁○○所有如附表二編號1、16、
    17 之物，被告天○○、辰○○、亥○○無共同犯罪之意思
    ，均不適用該責任共同原則，勿庸併為沒收之宣告，均附此
    敘明。至於原判決其餘部份（即附表一編號1-17、19部份）
    ，原審審酌被告丁○○、天○○、辰○○、己○○等人前科
    素行，犯罪之情節，嚴重影響社會治安，被告丁○○係居於
    策畫、指揮地位，並提供槍彈、開山刀等兇器，且均由其下
    手實施強盜犯行之構成要件行為，惡性重大，被告天○○
    提供車輛及電擊棒作為強盜時之交通工具及兇器，犯後尚知
    坦承犯行，態度尚佳，所犯上開強盜犯行，部分係擔任把風
    、接應之角色，部分係下手實施強盜犯行之構成要件行為，
    被告辰○○犯後尚知坦承犯行，態度尚佳，所犯上開強盜犯
    行，均係下手實施強盜犯行之構成要件行為，及其等參與強
    盜犯行所得財物之價值、迄未與被害人達成和解，賠償其等
    損害，被告己○○犯罪情節較為輕微，犯罪後亦未取得任何
    利益，惟僅坦承部分犯行，卸詞否認，犯後態度未佳等一切
    情狀，分別量處如原判決主文所示之刑，並說明被告己○○
    對於強盜行為對法益侵害之重大，所涉罪刑之嚴竣，知之甚
    明，竟不知制止被告丁○○、天○○、辰○○3人強盜，猶
    為渠等開車接送，以利遂行強盜犯行，依其犯罪時之主、客
    觀情狀以觀，均難認有何情堪憫恕之處，自不符合依刑法第
    59 條酌減之要件，(一)扣案如附表二編號16、17之改造手槍
    2支（槍枝管制編號0000000000號、第0000000000號）均屬
    違禁物，已如前述，應依刑法第38條第1項第1款之規定沒收
    之；另扣案如附表二編號1、2之開山刀2把、電擊棒1支分別
    為被告丁○○、天○○所有，且係供被告等犯罪或預備犯罪
    所用之物，爰均依刑法第38條第1項第2款之規定沒收之。(二)
    扣案如附表二編號7、18之具殺傷力子彈14顆及不具傷力子
    彈2顆，均經鑑驗試射而僅餘彈頭、彈殼，已失其原有子彈
    之結構及效能，均不具有殺傷力，且非違禁物，此部分爰均
    不為沒收之諭知。(三)扣案如附表二編號27之改造手槍1支，
    雖經鑑定具殺傷力，惟被告丁○○、天○○均供述該改造手
    槍係由被告丁○○寄放在被告天○○處，與本件之強盜犯行
    無關等語（原審卷一第442頁），不能就此部分為沒收之諭
    知，並應由檢察官就此另為適當之處置。(四)扣案如附表二編
    號4、5、20、32-3 5等物，係被告等於為強盜行為之際身穿
    之衣物、帽子，或預備強盜時所用之口罩而屬被告所有，但
    尚非直接供犯強盜罪或預備強盜所用之物，不併予宣告沒收
    。(五)至其餘如附表二所示之扣案物品，被告等均供述與本件
    之犯罪均無關，自無從併予諭知沒收。經核認事用法均無違
    誤，量刑亦屬適切。被告丁○○、天○○、辰○○、己○○
    等人上訴意旨指摘原判決量刑過重云云，均無理由，應駁回
    其等之上訴。並就被告丁○○、天○○、辰○○撤銷改判之
    刑與上訴駁回之刑，定其應執行刑如主文第四、五、六項所
    示。
據上論斷，應依刑事訴訟法第368條、第369條第1項前段、第364
條、第299條第1項前段，刑法第328條第5項、第38條第1項第1款
、第2款、第41條第1項前段、第51條第5款、第74條第1項、第93
條第1項，判決如主文。
本案經檢察官宙○○到庭執行職務。
中    華    民    國    98    年    4     月  2     日
            刑事第四庭    審判長法  官  洪  耀  宗
                                法  官  劉  登  俊
                                法  官  蔡 王 金 全
上列正本證明與原本無異。
如不服本判決應於收受送達後十日內向本院提出上訴書狀，其未
敘述上訴理由者，並得於提起上訴後十日內向本院補提理由書 (
均須按他造當事人之人數附繕本)「切勿逕送上級法院」。
                                書記官  金  珍  華
中    華    民    國    98    年    4     月  3     日
附表一
┌─┬────┬────┬────┬─────────┬─────┬─────────┐
│編│ 時間   │發生地點│行為人  │    犯罪方法及    │ 所犯法條 │   罪名及宣告刑   │
│號│        │        │        │    取得之財物    │          │                  │
├─┼────┼────┼────┼─────────┼─────┼─────────┤
│１│96年8月 │臺中縣大│丁○○  │丁○○駕駛天○○所│刑法第330 │丁○○、辰○○結夥│
│  │22日0時 │里市大里│辰○○  │有之車牌號碼LH-517│條第1項、 │三人以上攜帶兇器強│
│  │20分許  │路282號 │陳瑞慶  │1 號自小客車搭載章│第328條第1│盜，均累犯，各處有│
│  │        │「獅子林│        │冬松、陳瑞慶至左列│項之結夥三│期徒刑陸年、伍年陸│
│  │        │電子遊藝│        │地點，頭戴鴨舌帽，│人攜帶兇器│月。扣案如附表二編│
│  │        │場」    │        │由丁○○持具殺傷力│加重強盜罪│號16所示之貝瑞塔改│
│  │        │        │        │之改造手槍1把，章 │、槍砲彈藥│造手槍1支、編號1之│
│  │        │        │        │冬松、陳瑞慶各持開│刀械管制條│開山刀2把均沒收。 │
│  │        │        │        │山刀1把，共同以強 │例第8條第4│                  │
│  │        │        │        │暴、脅迫至使該遊藝│項持有其他│                  │
│  │        │        │        │場負責人庚○○不能│可發射子彈│                  │
│  │        │        │        │抗拒，而搜括現金約│槍砲罪、第│                  │
│  │        │        │        │新臺幣（下同）80, │12條第4項 │                  │
│  │        │        │        │000 元，得手後駕車│之持有子彈│                  │
│  │        │        │        │逃逸。            │罪        │                  │
├─┼────┼────┼────┼─────────┼─────┼─────────┤
│２│96年8月 │臺中縣太│丁○○  │天○○駕駛車牌號碼│同上      │丁○○、辰○○結夥│
│  │25日4時 │平市樹孝│天○○  │LH-5171號自小客車 │          │三人以上攜帶兇器強│
│  │許      │路16號「│辰○○  │搭載丁○○、辰○○│          │盜，均累犯，各處有│
│  │        │撲克世界│陳瑞慶  │及陳瑞慶至左列地點│          │期徒刑陸年、伍年陸│
│  │        │電子遊藝│        │，並負責在車上把風│          │月。扣案如附表二編│
│  │        │場」    │        │接應，由丁○○持具│          │號16所示之貝瑞塔改│
│  │        │        │        │殺傷力之改造手槍1 │          │造手槍1支、編號1之│
│  │        │        │        │支、辰○○及陳瑞慶│          │開山刀2把均沒收。 │
│  │        │        │        │分持開山刀1支進入 │          │                  │
│  │        │        │        │店內，共同以強暴、│          │                  │
│  │        │        │        │脅迫至使店員綽號「│          │天○○結夥三人以上│
│  │        │        │        │小君」女子 (起訴書│          │攜帶兇器強盜，處有│
│  │        │        │        │誤為巳○○)及客人 │          │期徒刑伍年陸月。扣│
│  │        │        │        │無法抗拒，而強盜現│          │案如附表二編號16所│
│  │        │        │        │金共約45,000元 (  │          │示之貝瑞塔改造手槍│
│  │        │        │        │起訴書誤為40,000元│          │1支、編號1之開山刀│
│  │        │        │        │)，得手後由天○○ │          │2把均沒收。       │
│  │        │        │        │駕車載其餘3人逃離 │          │                  │
│  │        │        │        │現場。            │          │                  │
├─┼────┼────┼────┼─────────┼─────┼─────────┤
│３│96年8月 │彰化縣彰│丁○○  │丁○○駕駛車牌號碼│刑法第330 │丁○○攜帶兇器強盜│
│  │27日11時│化市中山│陳瑞慶  │LH-5171號自小客車 │條第1項、 │，累犯，處有期徒刑│
│  │30分許  │路3段527│        │搭載陳瑞慶至左列地│第328條第1│陸年。扣案如附表二│
│  │        │號「東帝│        │點，由丁○○持具殺│項之攜帶兇│編號16所示之貝瑞塔│
│  │        │當舖」  │        │傷力之改造手槍1支 │器加重強盜│改造手槍1支、編號1│
│  │        │        │        │，陳瑞慶持開山刀1 │罪、槍砲彈│之開山刀1把（編號 │
│  │        │        │        │把，共同以脅迫至使│藥刀械管制│一）均沒收。      │
│  │        │        │        │當鋪負責人午○○無│條例第8條 │                  │
│  │        │        │        │法抗拒，而強盜現金│第4項持有 │                  │
│  │        │        │        │約14,000元及伯爵手│其他可發射│                  │
│  │        │        │        │錶1只、香菸2條 (起│子彈槍砲罪│                  │
│  │        │        │        │訴書漏列香菸2條)。│、第12條第│                  │
│  │        │        │        │                  │4項之持有 │                  │
│  │        │        │        │                  │子彈罪    │                  │
├─┼────┼────┼────┼─────────┼─────┼─────────┤
│４│96年9月 │臺中縣霧│丁○○  │天○○駕駛車牌號碼│刑法第330 │丁○○、辰○○結夥│
│  │10日3時 │峰鄉甲寅│天○○  │LH-5171號自小客車 │條第1項、 │三人以上攜帶兇器強│
│  │許      │村中正路│辰○○  │搭載丁○○、辰○○│第328條第1│盜，均累犯，各處有│
│  │        │1175號「│陳瑞慶  │及陳瑞慶至左列地點│項之結夥三│期徒刑陸年、伍年陸│
│  │        │金星電子│        │，並負責在車上把風│人攜帶兇器│月。扣案如附表二編│
│  │        │遊藝場」│        │接應，由丁○○持具│加重強盜罪│號16所示之貝瑞塔改│
│  │        │        │        │殺傷力之改造手槍1 │、槍砲彈藥│造手槍1支、編號1之│
│  │        │        │        │支、辰○○及陳瑞慶│刀械管制條│開山刀2把均沒收。 │
│  │        │        │        │分持開山刀1支進入 │例第8條第4│                  │
│  │        │        │        │店內，共同以脅迫至│項持有其他│天○○結夥三人以上│
│  │        │        │        │使店內人員無法抗拒│可發射子彈│攜帶兇器強盜，處有│
│  │        │        │        │，而強盜遊藝場負責│槍砲罪、第│期徒刑伍年陸月。扣│
│  │        │        │        │人未○○所有之財物│12 條第4項│案如附表二編號16所│
│  │        │        │        │共約20,000元，得手│持有子彈罪│示之貝瑞塔改造手槍│
│  │        │        │        │後由天○○駕車載其│          │1支、編號1之開山刀│
│  │        │        │        │餘3人逃離現場 (起 │          │2把均沒收。       │
│  │        │        │        │訴書誤為天○○持電│          │                  │
│  │        │        │        │擊棒1支進入強盜， │          │                  │
│  │        │        │        │應予更正)。       │          │                  │
├─┼────┼────┼────┼─────────┼─────┼─────────┤
│５│96年9月 │彰化縣花│丁○○  │天○○駕駛車牌號碼│同上      │丁○○、辰○○結夥│
│  │13日3時 │壇鄉長春│天○○  │LH-5171號自小客車 │          │三人以上攜帶兇器強│
│  │20分許  │村彰員路│辰○○  │搭載丁○○及辰○○│          │盜，均累犯，各處有│
│  │        │1段282號│        │至左列地點，由李文│          │期徒刑陸年、伍年陸│
│  │        │「大葉電│        │懷持具殺傷力之改造│          │月。扣案如附表二編│
│  │        │子遊藝場│        │手槍1支，天○○持 │          │號16所示之貝瑞塔改│
│  │        │」      │        │電擊棒1支，辰○○ │          │造手槍1支、編號1之│
│  │        │        │        │持開山刀1把，共同 │          │開山刀1把（編號一 │
│  │        │        │        │脅迫店員宇○○交付│          │）、編號2之電擊棒1│
│  │        │        │        │現金約4萬5千元及LG│          │支均沒收。        │
│  │        │        │        │牌手機1支。       │          │                  │
│  │        │        │        │                  │          │天○○結夥三人以上│
│  │        │        │        │                  │          │攜帶兇器強盜，處有│
│  │        │        │        │                  │          │期徒刑伍年陸月。扣│
│  │        │        │        │                  │          │案如附表二編號16所│
│  │        │        │        │                  │          │示之貝瑞塔改造手槍│
│  │        │        │        │                  │          │1支、編號1之開山刀│
│  │        │        │        │                  │          │1把（編號一）、編 │
│  │        │        │        │                  │          │號2之電擊棒1支均沒│
│  │        │        │        │                  │          │收。              │
├─┼────┼────┼────┼─────────┼─────┼─────────┤
│６│96年9月 │彰化縣社│丁○○  │天○○駕駛車牌號碼│同上      │丁○○、辰○○結夥│
│  │17日3時 │頭鄉平和│天○○  │LH-5171號自小客車 │          │三人以上攜帶兇器強│
│  │14分許  │村山腳路│辰○○  │搭載丁○○、辰○○│          │盜，均累犯，各處有│
│  │        │3段101號│        │至左列地點，由李文│          │期徒刑柒年拾月、柒│
│  │        │「北海道│        │懷持具殺傷力之改造│          │年肆月。扣案如附表│
│  │        │電子遊藝│        │手槍1支，天○○持 │          │二編號16所示之貝瑞│
│  │        │場」    │        │電擊棒1支，辰○○ │          │塔改造手槍1支、編 │
│  │        │        │        │持開山刀1把，共同 │          │號1之開山刀1把（編│
│  │        │        │        │以脅迫至使店員張智│          │號一）、編號2之電 │
│  │        │        │        │評不能抗拒，而強盜│          │擊棒1支均沒收。   │
│  │        │        │        │現金3仟餘元及DVD放│          │                  │
│  │        │        │        │影機1台。         │          │天○○結夥三人以上│
│  │        │        │        │                  │          │攜帶兇器強盜，處有│
│  │        │        │        │                  │          │期徒刑柒年肆月。扣│
│  │        │        │        │                  │          │案如附表二編號16所│
│  │        │        │        │                  │          │示之貝瑞塔改造手槍│
│  │        │        │        │                  │          │1支、編號1之開山刀│
│  │        │        │        │                  │          │1把（編號一）、編 │
│  │        │        │        │                  │          │號2之電擊棒1支均沒│
│  │        │        │        │                  │          │收。              │
│  │        │        │        │                  │          │                  │
├─┼────┼────┼────┼─────────┼─────┼─────────┤
│７│96年9月 │臺中縣豐│丁○○  │天○○駕駛車牌號碼│同上      │丁○○、辰○○結夥│
│  │18日3時 │原市南村│天○○  │LH-5171號自小客車 │          │三人以上攜帶兇器強│
│  │許      │路45號「│辰○○  │搭載丁○○及辰○○│          │盜，均累犯，各處有│
│  │        │阿囉哈電│        │至左列地點，由李文│          │期徒刑陸年、伍年陸│
│  │        │子遊藝場│        │懷持具殺傷力之改造│          │月。扣案如附表二編│
│  │        │」      │        │手槍1支，天○○持 │          │號16所示之貝瑞塔改│
│  │        │        │        │電擊棒1支，辰○○ │          │造手槍1支、編號1之│
│  │        │        │        │則持開山刀1把，共 │          │開山刀1把（編號一 │
│  │        │        │        │同以強暴、脅迫至使│          │）、編號2之電擊棒1│
│  │        │        │        │店內人員林繼誌無法│          │支均沒收。        │
│  │        │        │        │抗拒，而強盜財物現│          │                  │
│  │        │        │        │金約21,000元 (起訴│          │天○○結夥三人以上│
│  │        │        │        │書誤為4萬多元)及  │          │攜帶兇器強盜，處有│
│  │        │        │        │Sony牌手機1支。   │          │期徒刑伍年陸月。扣│
│  │        │        │        │                  │          │案如附表二編號16所│
│  │        │        │        │                  │          │示之貝瑞塔改造手槍│
│  │        │        │        │                  │          │1支、編號1之開山刀│
│  │        │        │        │                  │          │1把（編號一）、編 │
│  │        │        │        │                  │          │號2之電擊棒1支均沒│
│  │        │        │        │                  │          │收。              │
├─┼────┼────┼────┼─────────┼─────┼─────────┤
│８│96年9月 │高雄市前│丁○○  │天○○駕駛車牌號碼│同上      │丁○○、辰○○結夥│
│  │19日2時 │鎮區永豐│天○○  │LH-511號自用小客車│          │三人以上攜帶兇器強│
│  │20分許  │路19-3號│辰○○  │搭載丁○○、辰○○│          │盜，均累犯，各處有│
│  │        │「自然美│洪銘煌  │及綽號「大頭」之洪│          │期徒刑捌年陸月、捌│
│  │        │民俗推拿│        │銘煌至左列地點，由│          │年。扣案如附表二編│
│  │        │坊」    │        │丁○○、洪銘煌各持│          │號16、17所示之改造│
│  │        │        │        │具殺傷力之改造手槍│          │手槍2支、編號1之開│
│  │        │        │        │1支 (起訴書誤洪銘 │          │山刀1把（編號一） │
│  │        │        │        │煌係持用開山刀)， │          │、編號2之電擊棒1支│
│  │        │        │        │天○○持電擊棒1支 │          │均沒收。          │
│  │        │        │        │，辰○○持開山刀1 │          │                  │
│  │        │        │        │把，以強暴、脅迫至│          │天○○結夥三人以上│
│  │        │        │        │使店主地○○不能抗│          │攜帶兇器強盜，處有│
│  │        │        │        │拒，交付現金12萬元│          │期徒刑捌年。扣案如│
│  │        │        │        │、手鐲2支及手錶1支│          │附表二編號16、17  │
│  │        │        │        │，並以同一方式強盜│          │所示之改造手槍2支 │
│  │        │        │        │店內小姐曾圓媛現金│          │、編號1之開山刀1  │
│  │        │        │        │1千元、手錶1支，林│          │把（編號一）、編號│
│  │        │        │        │美玲2,600元、白金 │          │2之電擊棒1支均沒收│
│  │        │        │        │戒指1只，張惠珠   │          │。                │
│  │        │        │        │NOKIA6060型手機1支│          │                  │
│  │        │        │        │、瑞士雅頓手錶1支 │          │                  │
│  │        │        │        │，劉淑娟現金2,200 │          │                  │
│  │        │        │        │元。              │          │                  │
├─┼────┼────┼────┼─────────┼─────┼─────────┤
│９│96年9月 │臺中縣大│丁○○  │天○○駕駛車牌號碼│同上      │丁○○、辰○○結夥│
│  │21日3時 │里市大里│天○○  │LH-5171號自小客車 │          │三人以上攜帶兇器強│
│  │20 分許 │路282號 │辰○○  │搭載丁○○、辰○○│          │盜，均累犯，各處有│
│  │        │「獅子林│陳瑞慶  │陳瑞慶至左列地點，│          │期徒刑陸年、伍年陸│
│  │        │電子遊藝│        │頭戴鴨舌帽，由李文│          │月。扣案如附表二編│
│  │        │場」    │        │懷持具殺傷力之改造│          │號16所示之貝瑞塔改│
│  │        │        │        │手槍1支，天○○持 │          │造手槍1支、編號1之│
│  │        │        │        │電擊棒1支，辰○○ │          │開山刀2把、編號2之│
│  │        │        │        │及陳瑞慶則各持開山│          │電擊棒1支均沒收。 │
│  │        │        │        │刀1把 (起訴書漏載 │          │                  │
│  │        │        │        │陳瑞慶參與之事實) │          │天○○結夥三人以上│
│  │        │        │        │，共同以強暴、脅迫│          │攜帶兇器強盜，處有│
│  │        │        │        │至使該店負責人施錦│          │期徒刑伍年陸月。扣│
│  │        │        │        │松不能抗拒，而強盜│          │案如附表二編號16所│
│  │        │        │        │現金約23,000元及戒│          │示之貝瑞塔改造手槍│
│  │        │        │        │指18只，得手後駕車│          │1支、編號1之開山刀│
│  │        │        │        │逃逸。            │          │2把、編號2之電擊棒│
│  │        │        │        │                  │          │1支均沒收。       │
│  │        │        │        │                  │          │                  │
├─┼────┼────┼────┼─────────┼─────┼─────────┤
│  │96年9月 │南投縣南│丁○○  │天○○駕駛車牌號碼│同上      │丁○○、辰○○結夥│
│１０│25日2時 │投市中山│天○○  │LH -5171號自小客車│          │三人以上攜帶兇器強│
│  │30分許  │街214號 │辰○○  │搭載丁○○、辰○○│          │盜，均累犯，各處有│
│  │        │「九九電│陳瑞慶  │及陳瑞慶至左列地點│          │期徒刑柒年拾月、柒│
│  │        │子遊藝場│        │，頭戴鴨舌帽或口罩│          │年肆月。扣案如附表│
│  │        │」      │        │，由丁○○持具殺傷│          │二編號16所示之貝瑞│
│  │        │        │        │力之改造手槍1支， │          │塔改造手槍1支、編 │
│  │        │        │        │天○○持電擊棒1支 │          │號1之開山刀2把、編│
│  │        │        │        │、辰○○及陳瑞慶各│          │號2之電擊棒1支均沒│
│  │        │        │        │持開山刀1支，以強 │          │收。              │
│  │        │        │        │暴、脅迫至使店內人│          │                  │
│  │        │        │        │員癸○○、客人柯智│          │天○○結夥三人以上│
│  │        │        │        │閔不能抗拒，而分別│          │攜帶兇器強盜，處有│
│  │        │        │        │交付現金約18,000元│          │期徒刑柒年肆月。扣│
│  │        │        │        │、8,500元，得手後 │          │案如附表二編號16所│
│  │        │        │        │分別逃離現場。    │          │示之貝瑞塔改造手槍│
│  │        │        │        │                  │          │1支、編號1之開山刀│
│  │        │        │        │                  │          │2把、編號2之電擊棒│
│  │        │        │        │                  │          │1支均沒收。       │
├─┼────┼────┼────┼─────────┼─────┼─────────┤
│  │96年9月 │南投縣南│丁○○  │丁○○持具殺傷力之│刑法第330 │丁○○攜帶兇器強盜│
││25日2時 │投市民權│        │改造手槍1支，以脅 │條第1項、 │，累犯，處有期徒刑│
│  │50分許  │街113號 │        │迫至使寅○○不能抗│第328條第1│柒年陸月。扣案如附│
│  │        │早餐店  │        │拒，而交付其所有之│項之攜帶兇│表二編號16所示之貝│
│  │        │        │        │車牌號碼NVO-010號 │器加重強盜│瑞塔改造手槍1支沒 │
│  │        │        │        │重型機車鑰匙1支， │罪、槍砲彈│收。              │
│  │        │        │        │丁○○得手後即啟動│藥刀械管制│                  │
│  │        │        │        │上開機車騎乘逃逸。│條例第8條 │                  │
│  │        │        │        │                  │第4項持有 │                  │
│  │        │        │        │                  │其他可發射│                  │
│  │        │        │        │                  │子彈槍砲罪│                  │
│  │        │        │        │                  │、第12 條 │                  │
│  │        │        │        │                  │第4項持有 │                  │
│  │        │        │        │                  │子彈罪    │                  │
├─┼────┼────┼────┼─────────┼─────┼─────────┤
│  │96年9月 │南投縣竹│丁○○  │天○○駕駛車牌號碼│刑法第330 │丁○○、辰○○結夥│
││28日2時 │山鎮雲林│天○○  │LH-5171號自小客車 │條第1項、 │三人以上攜帶兇器強│
│  │58分許  │路5號「 │辰○○  │搭載丁○○、辰○○│第328條第1│盜，均累犯，各處有│
│  │        │太陽城電│陳瑞慶  │及陳瑞慶至左列地點│項之結夥三│期徒刑捌年、柒年陸│
│  │        │子遊藝場│        │，頭戴鴨舌帽，由李│人攜帶兇器│月。扣案如附表二編│
│  │        │」      │        │文懷持改造手槍1支 │加重強盜罪│號16所示之貝瑞塔改│
│  │        │        │        │、天○○持電擊棒1 │、槍砲彈藥│造手槍1支、編號1之│
│  │        │        │        │支、辰○○及陳瑞慶│刀械管制條│開山刀2把、編號2之│
│  │        │        │        │則各持開山刀1支， │例第8條第4│電擊棒1支均沒收。 │
│  │        │        │        │以脅迫至使店內人員│項持有其他│                  │
│  │        │        │        │甲○○不能抗拒，而│可發射子彈│                  │
│  │        │        │        │強盜甲○○現金約55│槍砲罪、第│天○○結夥三人以上│
│  │        │        │        │,000元及車牌號碼28│12 條第4項│攜帶兇器強盜，處有│
│  │        │        │        │27-SX號鐵灰銀色CRV│持有子彈罪│期徒刑柒年陸月。扣│
│  │        │        │        │休旅車1部，得手後 │          │案如附表二編號16所│
│  │        │        │        │由丁○○駕上開強盜│          │示之貝瑞塔改造手槍│
│  │        │        │        │取得之休旅車逃逸，│          │1支、編號1之開山刀│
│  │        │        │        │其餘3人則駕原車逃 │          │2把、編號2之電擊棒│
│  │        │        │        │逸。              │          │1支均沒收。       │
├─┼────┼────┼────┼─────────┼─────┼─────────┤
│  │96年10月│彰化縣永│丁○○  │天○○駕駛上開編號│同上      │丁○○、辰○○結夥│
││2日2時許│靖鄉永北│天○○  │12強盜行為所得之車│          │三人以上攜帶兇器強│
│  │        │村開明路│辰○○  │牌號碼2827-SX號鐵 │          │盜，均累犯，各處有│
│  │        │242號「 │        │灰銀色CRV休旅車（ │          │期徒刑陸年、伍年陸│
│  │        │微微便利│        │懸掛0237-SL號車牌 │          │月。扣案如附表二編│
│  │        │商店」  │        │），搭載丁○○、章│          │號16所示之貝瑞塔改│
│  │        │        │        │冬松至左列地點，李│          │造手槍1支、編號1之│
│  │        │        │        │文懷持具殺傷力之改│          │開山刀1把（編號一 │
│  │        │        │        │造手槍1支，天○○ │          │）、編號2之電擊棒1│
│  │        │        │        │持電擊棒1支，章冬 │          │支均沒收。        │
│  │        │        │        │松則持開山刀1把， │          │                  │
│  │        │        │        │共同以脅迫至使店員│          │天○○結夥三人以上│
│  │        │        │        │卯○○無法抗拒，而│          │攜帶兇器強盜，處有│
│  │        │        │        │強盜現金約19,000  │          │期徒刑伍年肆月。扣│
│  │        │        │        │元及均價值約3,000 │          │案如附表二編號16所│
│  │        │        │        │元之手錶1支、戒指1│          │示之貝瑞塔改造手槍│
│  │        │        │        │只。              │          │1支、編號1之開山刀│
│  │        │        │        │                  │          │1把（編號一）、編 │
│  │        │        │        │                  │          │號2之電擊棒1支均沒│
│  │        │        │        │                  │          │收。              │
├─┼────┼────┼────┼─────────┼─────┼─────────┤
│  │96年10月│彰化縣員│丁○○  │天○○駕駛上開編號│同上      │丁○○、辰○○結夥│
││2日2時20│林鎮大同│天○○  │12強盜所得之車牌號│          │三人以上攜帶兇器強│
│  │分許    │路1段118│辰○○  │碼2827-SX號鐵灰銀 │          │盜，均累犯，各處有│
│  │        │號「佳泰│        │色CRV休旅車 (懸掛 │          │期徒刑陸年、伍年陸│
│  │        │電子遊藝│        │0237-SL號車牌)，搭│          │月。扣案如附表二編│
│  │        │場」    │        │載丁○○、辰○○至│          │號16所示之貝瑞塔改│
│  │        │        │        │左列地點，丁○○持│          │造手槍1支、編號1之│
│  │        │        │        │具殺傷力之改造手槍│          │開山刀1把（編號一 │
│  │        │        │        │1支，天○○持電擊 │          │）、編號2之電擊棒1│
│  │        │        │        │棒1支，辰○○則持 │          │支均沒收。        │
│  │        │        │        │開山刀1把，共同以 │          │                  │
│  │        │        │        │脅迫至使店員申○○│          │天○○結夥三人以上│
│  │        │        │        │（起訴書誤為張雅惠│          │攜帶兇器強盜，處有│
│  │        │        │        │）無法抗拒，而強盜│          │期徒刑伍年肆月。扣│
│  │        │        │        │現金約10,000元、數│          │案如附表二編號16所│
│  │        │        │        │位相機1台及金戒指1│          │示之貝瑞塔改造手槍│
│  │        │        │        │只。              │          │1支、編號1之開山刀│
│  │        │        │        │                  │          │1把（編號一）、編 │
│  │        │        │        │                  │          │號2之電擊棒1支均沒│
│  │        │        │        │                  │          │收。              │
├─┼────┼────┼────┼─────────┼─────┼─────────┤
│  │96年10月│南投縣草│丁○○  │天○○駕駛上開編號│同上      │丁○○、辰○○結夥│
││2日3時許│屯鎮中山│天○○  │12強盜行為所得之車│          │三人以上攜帶兇器強│
│  │        │街370號 │辰○○  │牌號碼2827-SX號鐵 │          │盜，均累犯，各處有│
│  │        │「欣奇電│        │灰銀色CRV休旅車(懸│          │期徒刑陸年、伍年陸│
│  │        │子遊藝場│        │掛0237-SL號車牌)，│          │月。扣案如附表二編│
│  │        │」      │        │搭載丁○○、辰○○│          │號16所示之貝瑞塔改│
│  │        │        │        │至左列地點，丁○○│          │造手槍1支、編號1之│
│  │        │        │        │持具殺傷力之改造手│          │開山刀1把（編號一 │
│  │        │        │        │槍1支，天○○持電 │          │）、編號2之電擊棒1│
│  │        │        │        │擊棒1支，辰○○則 │          │支均沒收。        │
│  │        │        │        │持開山刀1把，共同 │          │                  │
│  │        │        │        │以脅迫至使遊藝場負│          │天○○結夥三人以上│
│  │        │        │        │責人酉○○（起訴書│          │攜帶兇器強盜，處有│
│  │        │        │        │誤為陳秀娥）無法抗│          │期徒刑伍年肆月。扣│
│  │        │        │        │拒，而強盜現金約1 │          │案如附表二編號16所│
│  │        │        │        │萬餘元及金戒指1只 │          │示之貝瑞塔改造手槍│
│  │        │        │        │（起訴書誤為5萬餘 │          │1支、編號1之開山刀│
│  │        │        │        │元）。            │          │1把（編號一）、編 │
│  │        │        │        │                  │          │號2之電擊棒1支均沒│
│  │        │        │        │                  │          │收。              │
├─┼────┼────┼────┼─────────┼─────┼─────────┤
│  │96年10月│雲林縣西│丁○○  │由丁○○持具殺傷力│同上      │丁○○、辰○○結夥│
││3日1時48│螺鎮路「│天○○  │之改造手槍1支、章 │          │三人以上攜帶兇器強│
│  │分許    │發財貓電│辰○○  │冬持開山刀1支、蕭 │          │盜，均累犯，各處有│
│  │        │子遊藝場│        │宗昆持電擊棒1支進 │          │期徒刑柒年拾月、柒│
│  │        │」      │        │入店內，共同以脅迫│          │年肆月。扣案如附表│
│  │        │        │        │至使店內人員戊○○│          │二編號16所示之貝瑞│
│  │        │        │        │無法抗拒，而強盜現│          │塔改造手槍1支、編 │
│  │        │        │        │金約3萬餘元。     │          │號1之開山刀1把（編│
│  │        │        │        │                  │          │號一）、編號2之電 │
│  │        │        │        │                  │          │擊棒1支均沒收。   │
│  │        │        │        │                  │          │                  │
│  │        │        │        │                  │          │天○○結夥三人以上│
│  │        │        │        │                  │          │攜帶兇器強盜，處有│
│  │        │        │        │                  │          │期徒刑柒年貳月。扣│
│  │        │        │        │                  │          │案如附表二編號16所│
│  │        │        │        │                  │          │示之貝瑞塔改造手槍│
│  │        │        │        │                  │          │1支、編號1之開山刀│
│  │        │        │        │                  │          │1把（編號一）、編 │
│  │        │        │        │                  │          │號2之電擊棒1支均沒│
│  │        │        │        │                  │          │收。              │
├─┼────┼────┼────┼─────────┼─────┼─────────┤
│  │96年8月 │高雄縣前│丁○○  │天○○駕駛車牌號碼│同上（起訴│丁○○、辰○○結夥│
│  │31日21時│鎮區一心│辰○○  │LH-5171號自小客車 │書漏引槍砲│三人以上攜帶兇器強│
││許      │二路32巷│天○○  │，搭載丁○○及章冬│彈藥刀械管│盜，均累犯，各處有│
│  │        │1弄20號1│        │松至左列地點後，由│制條例部分│期徒刑陸年肆月、伍│
│( │        │樓      │        │丁○○佯稱欲至該處│之條文）  │年拾月。扣案如附表│
│追│        │        │        │償還債務，屋內人員│          │二編號16、17所示之│
│加│        │        │        │不察而開門讓渠等進│          │改造手槍2支、編號1│
│起│        │        │        │入後，丁○○、蕭宗│          │之開山刀1把（編號 │
│訴│        │        │        │昆即各持具殺傷力之│          │一）均沒收。      │
│) │        │        │        │改造手槍1支，章冬 │          │                  │
│  │        │        │        │松持開山刀1把（起 │          │天○○結夥三人以上│
│  │        │        │        │訴書誤辰○○為持槍│          │攜帶兇器強盜，處有│
│  │        │        │        │者），共同以脅迫至│          │期徒刑伍年拾月。扣│
│  │        │        │        │使在場之戌○○、許│          │案如附表二編號16、│
│  │        │        │        │志豪、丙○○均不能│          │17 所示之改造手槍2│
│  │        │        │        │抗拒，而強盜現金共│          │支、編號1之開山刀1│
│  │        │        │        │約10餘萬元及黃金鍊│          │把（編號一）均沒收│
│  │        │        │        │子1條 (價值約4萬元│          │。                │
│  │        │        │        │) 。              │          │                  │
│  │        │        │        │                  │          │                  │
├─┼────┼────┼────┼─────────┼─────┼─────────┤
│18│96年10月│彰化縣彰│丁○○  │天○○提議以金元當│刑法第328 │丁○○預備犯強盜罪│
│  │2日起至 │化市實踐│天○○  │鋪為強盜之對象，同│條第5項之 │，累犯，處有期徒刑│
│  │同月4日 │路93之1 │辰○○  │年10月2、3日丁○○│預備強盜罪│柒月。扣案如附表二│
│  │17時許  │號「混水│亥○○  │、亥○○等人均輪流│          │編號16、17所示之改│
│  │        │摸魚複合│        │至該當鋪附近查看，│          │造手槍2支、附表二 │
│  │        │式餐飲店│        │同月3日18時許，李 │          │編號1之開山刀2把均│
│  │        │」      │        │文懷、辰○○及蔡森│          │沒收。            │
│  │        │        │        │顯3人並相約前往左 │          │                  │
│  │        │        │        │列地點集合商議強盜│          │辰○○預備犯強盜罪│
│  │        │        │        │金元當鋪之事，並等│          │，累犯，處有期徒刑│
│  │        │        │        │候負責勘查之天○○│          │柒月。            │
│  │        │        │        │通知行動，惟當日因│          │                  │
│  │        │        │        │天○○來電表示該當│          │天○○預備犯強盜罪│
│  │        │        │        │鋪已關門，乃未動手│          │，處有期徒刑陸月。│
│  │        │        │        │，翌日丁○○、章冬│          │扣案如附表二編號2 │
│  │        │        │        │松及亥○○3人復再 │          │之電擊棒1支沒收。 │
│  │        │        │        │相約前往上開地點商│          │                  │
│  │        │        │        │議，並預備前往金元│          │亥○○預備犯強盜罪│
│  │        │        │        │當舖強盜財物。    │          │，處有期徒刑陸月，│
│  │        │        │        │                  │          │如易科罰金，以新台│
│  │        │        │        │                  │          │幣壹仟元折算壹日。│
│  │        │        │        │                  │          │緩刑參年，緩刑期內│
│  │        │        │        │                  │          │付保護管束。      │
├─┼────┼────┼────┼─────────┼─────┼─────────┤
│19│96年8月 │臺中縣沙│丁○○  │丁○○駕駛車牌號碼│刑法第346 │丁○○、辰○○共同│
│  │28日10時│鹿鎮三民│辰○○  │LH-5171號自小客車 │條第1項之 │意圖為自己不法之所│
│( │許      │路101號 │        │，搭載辰○○至左列│恐嚇取財罪│有，以恐嚇使人將本│
│追│        │「協昇實│        │地點，由丁○○以台│          │人之物交付，均累犯│
│加│        │業有限公│        │語向在場之該公司負│          │，均處有期徒刑玖月│
│起│        │司」    │        │責人乙○○恫稱：「│          │。                │
│訴│        │        │        │我們兄弟在跑路需要│          │                  │
│) │        │        │        │費用，拿一些錢來花│          │                  │
│  │        │        │        │」等語，致乙○○心│          │                  │
│  │        │        │        │生畏懼而交出現金25│          │                  │
│  │        │        │        │,000 元，辰○○隨 │          │                  │
│  │        │        │        │即將上開現金取走。│          │                  │
└─┴────┴────┴────┴─────────┴─────┴─────────┘
 附表二
┌──┬────────┬─────┬──────────────────┐
│編號│    物品名稱    │ 所有人   │備註                                │
├──┼────────┼─────┼──────────────────┤
│1   │開山刀2把       │ 丁○○   │96年10月4日在丁○○使用之懸掛0237-SL│
│    │                │          │號自小客車搜索扣押                  │
├──┼────────┼─────┼──────────────────┤
│2   │電擊棒1支(060463│ 天○○   │同上                                │
│    │)               │          │                                    │
├──┼────────┼─────┼──────────────────┤
│3   │梅花六角板手1支 │ 丁○○   │同上                                │
├──┼────────┼─────┼──────────────────┤
│4   │鴨舌帽3頂       │ 丁○○   │同上                                │
├──┼────────┼─────┼──────────────────┤
│5   │口罩1副         │ 丁○○   │同上                                │
├──┼────────┼─────┼──────────────────┤
│6   │膠帶2卷         │ 丁○○   │同上                                │
├──┼────────┼─────┼──────────────────┤
│7   │制式子彈4顆     │ 丁○○   │96年10月4日在丁○○臺中市○○○街182│
│    │                │          │號5樓508室住處搜索扣押              │
│    │                │          │（鑑定結果，均具殺傷力)             │
├──┼────────┼─────┼──────────────────┤
│8   │電擊棒1支       │ 丁○○   │同上                                │
├──┼────────┼─────┼──────────────────┤
│9   │Nokia手機1支    │ 丁○○   │同上                                │
├──┼────────┼─────┼──────────────────┤
│10  │Anycall手機1支  │ 丁○○   │同上                                │
├──┼────────┼─────┼──────────────────┤
│11  │Motorola手機1支 │ 丁○○   │同上                                │
├──┼────────┼─────┼──────────────────┤
│12  │ACER照相機1台   │ 丁○○   │同上                                │
├──┼────────┼─────┼──────────────────┤
│13  │Sony攝影機1台   │ 丁○○   │同上                                │
├──┼────────┼─────┼──────────────────┤
│14  │0000-000000門號 │ 丁○○   │同上                                │
│    │申請書1張       │          │                                    │
├──┼────────┼─────┼──────────────────┤
│15  │0000-000000門號 │ 丁○○   │同上                                │
│    │申請書1張       │          │                                    │
├──┼────────┼─────┼──────────────────┤
│16  │貝瑞塔改造手槍1 │ 丁○○   │96年10月4日在彰化市○○路93之1號「混│
│    │支（槍枝管制編號│          │水摸魚複合式餐飲店」搜索扣押        │
│    │0000000000號）  │          │                                    │
├──┼────────┼─────┼──────────────────┤
│17  │改造手槍1支（槍 │ 丁○○   │同上                                │
│    │枝管制編號110206│          │                                    │
│    │3939號）        │          │                                    │
├──┼────────┼─────┼──────────────────┤
│18  │改造子彈12顆    │ 丁○○   │同上（鑑定結果，其中10顆具殺傷力，2 │
│    │                │          │顆不具殺傷力）                      │
├──┼────────┼─────┼──────────────────┤
│19  │新臺幣19,000元  │ 丁○○   │同上                                │
├──┼────────┼─────┼──────────────────┤
│20  │口罩1個         │ 丁○○   │同上                                │
├──┼────────┼─────┼──────────────────┤
│21  │Motorla手機1支( │ 丁○○   │同上                                │
│    │號碼：0000-0000 │          │                                    │
│    │02)             │          │                                    │
├──┼────────┼─────┼──────────────────┤
│22  │Nokia手機1支 (號│ 丁○○   │同上                                │
│    │碼0000-000000)  │          │                                    │
├──┼────────┼─────┼──────────────────┤
│23  │SAM SUNG手機    │ 天○○   │96年10月4日在彰化市○○路○段49巷21號│
│    │(SIM卡1枚)      │          │米蘭汽車旅館203室搜索扣押           │
├──┼────────┼─────┼──────────────────┤
│24  │十字板手1支     │ 天○○   │同上                                │
├──┼────────┼─────┼──────────────────┤
│25  │梅花板手1支     │ 天○○   │同上                                │
├──┼────────┼─────┼──────────────────┤
│26  │SIM卡1枚        │ 天○○   │96年10月4日在天○○臺中市○○路454號│
│    │                │          │12樓之1租屋處搜索扣押               │
├──┼────────┼─────┼──────────────────┤
│27  │改造手槍1枝（槍 │ 天○○   │同上                                │
│    │枝管制編號110206│          │                                    │
│    │3940號）        │          │                                    │
├──┼────────┼─────┼──────────────────┤
│28  │紅白相間籃球鞋1 │ 辰○○   │於96年10月4日在彰化市○○路93之1號「│
│    │雙              │          │混水摸魚複合式餐飲店」搜索扣押      │
├──┼────────┼─────┼──────────────────┤
│29  │Nokia黑銀色手機 │ 辰○○   │同上                                │
│    │1支 (序號0000000│          │                                    │
│    │00000000號)     │          │                                    │
├──┼────────┼─────┼──────────────────┤
│30  │SIM卡1枚(號碼： │ 辰○○   │同上                                │
│    │0000-000000）   │          │                                    │
├──┼────────┼─────┼──────────────────┤
│31  │SIM卡1枚 (號碼：│ 辰○○   │同上                                │
│    │0000-000000）   │          │                                    │
├──┼────────┼─────┼──────────────────┤
│32  │白領灰黑相間T恤 │ 辰○○   │96年10月4日在辰○○台中市○○路○段  │
│    │1件             │          │129 巷8號3F之6住處搜索扣押          │
├──┼────────┼─────┼──────────────────┤
│33  │白領綠藍相間T恤 │ 辰○○   │同上                                │
│    │1件             │          │                                    │
├──┼────────┼─────┼──────────────────┤
│34  │黑色短褲1件     │ 辰○○   │同上                                │
├──┼────────┼─────┼──────────────────┤
│35  │草綠色短褲1件   │ 辰○○   │同上                                │
├──┼────────┼─────┼──────────────────┤
│36  │Nokia手機1支 (序│ 己○○   │96年10月4日在己○○臺中縣大里市內新 │
│    │號00000000000000│          │里7鄰內新街46號11樓住處搜索扣押     │
│    │2號)            │          │                                    │
├──┼────────┼─────┼──────────────────┤
│37  │SIM卡1枚 (號碼：│ 己○○   │同上                                │
│    │000000000）     │          │                                    │
└──┴────────┴─────┴──────────────────┘


司法院資訊處製作；財團法人民間司法改革基金會備份。
